【裁判字號】    96,重訴,35
【裁判日期】    991027
【裁判案由】    違反證券交易法
【裁判全文】
臺灣臺南地方法院刑事裁定              96年度重訴字第35號
聲  請  人  陳銳銓即陳大衛
即  被  告
上列聲請人因被告違反證券交易法案件，聲請解除限制出境，本
院裁定如下：
    主  文
聲請駁回。
    理  由
一、聲請意旨略以：聲請人即被告陳銳銓前經臺灣高雄地方法院
    檢察署檢察官限制出境。今因母親癌症復發，經安排至中國
    北京治療，需全程照料，期間約2至3個月。期間若法院有傳
    召也必定按時到庭。預計返國時間為99年12月24日或之前等
    情。
二、查本件聲請人原因詐欺案件（嗣檢察官以違反證券交易法、
    詐欺等罪嫌提起公訴），經臺灣高雄地方法院檢察署檢察官
    於95年10月20日逕行發文對聲請人為出境之限制，此有該署
    雄檢博張95偵23960字第77744號函卷內可稽（臺灣高雄地方
    法院檢察署95年度偵字第23960號卷，第36頁）。
三、按限制出境，係執行限制住居方法之一種，屬刑事訴訟法第
    416條第1項第1款具保處分之範圍，應由事實審法院決定，
    限制出境之處分，無非為輔助具保、責付之效力，故有無限
    制出境之必要，當以此為考量（最高法院79年度臺抗字第
    476號、88年度臺抗字第166號、92年臺抗字第345 號裁定參
    照）。是限制出境之處分，無非為保證被告到庭，以遂訴訟
    之進行及證據之調查，是考量解除限制出境與否，自應以訴
    訟之進行及證據之調查是否因此而受影響為判斷依據。且限
    制被告出境，乃限制被告應居住於我國領土範圍內，不得擅
    自出國，俾便偵查、審判或執行程序之進行，較之限制住居
    於某市某縣某鄉某村之範圍更廣闊，惟仍屬限制住居之方法
    之一，且相較於羈押處分對人身自由拘束之嚴重性，限制出
    境處分已屬輕微。
四、本院審酌：
  (一)經徵詢檢察官意見，乃認「被告（即聲請人）於本案中扮演
    重要角色，亟需其到案接受審判，以認定及釐清犯罪事實。
    有本案為重大經濟案件，類此案件之涉案被告離境後久滯不
    歸之情形已有多起。況本署檢察官於起訴書中，已載明對被
    告具體求處有期徒刑4年，該刑度非輕，被告不無因畏懼重
    刑相繩而有逃亡之虞。」等情，主張不宜准許解除限制出境
    之聲請。
  (二)次查聲請人因與同案被告黃錦享、鄭軒憶、蔡姵淳等共同涉
    有違反證券交易法第20條第1項、第171條第1項第1款、刑法
    第339條第1項之罪嫌，經檢察官提起公訴。訊之聲請人對於
    曾經收受同案上開被告所匯新臺幣2,360萬元之情，且不爭
    執，雖聲請人否認犯罪，辯稱該筆款項乃出售創值公司（
    ADD VALUE COMMUNI- CATION INC.）股權憑證之合法利得，
    惟該創值公司是否確為合法設立之公司，其股權於本件案發
    時實際市值為何，均經本院對美國德拉瓦州政府查詢中，是
    聲請人之犯罪嫌疑仍屬重大。
  (三)又本件聲請人係以母親罹患癌症，有自新加坡住地前往中國
    北京接受治療之必要為由，聲請解除限制出境以便隨伺照料
    。惟經本院以電話、庭訊時通知被告提出必要資料，以釋明
    母親確實罹患癌症而有接受治療之必要，或中國北京方面醫
    療機構所提供之醫療計畫等，均未予提出，是聲請人所稱有
    解除限制出境以隨伺照料母親之必要云云，尚難認已為釋明
    。
  (四)綜上，聲請人以照料母親為由，請求解除限制出境，既然未
    能釋明，依其涉案情節，復可認若非予以限制出境而保全被
    告於國內，則審判之進行有窒礙之虞，是前所限制被告出境
    之處分，經核現仍有其必要，且尚屬適當，被告所請解除限
    制出境核無理由，不能准許，應予駁回。
據上論斷，依刑事訴訟法第220條，裁定如主文。
中    華    民    國    99    年    10    月    27    日
                  刑事第二庭  審判長  法  官  蘇義洲
                                      法  官  黃翰義
                                      法  官  吳坤芳
以上正本證明與原本無異
如不服本裁定應於送達後5日內向本院提出抗告狀
                                書記官  程伊妝
中    華    民    國    99    年    10    月    27    日

司法院資訊處製作；財團法人民間司法改革基金會備份。
